臺灣高等法院民事裁定　　　　　　　　100年度家抗字第219號
　　抗　告　人　劉文富
抗告人因與相對人黃小紅間請求確認離婚無效事件，對於中華民
國100年11月2日臺灣臺北地方法院100年度家訴字第177號所為裁
定，提起抗告，本院裁定如下：
    主      文
抗告駁回。
抗告訴訟費用由抗告人負擔。
    理      由
一、原裁定略以：兩造間請求確認離婚無效事件，抗告人於 100
    年9月9日提起上訴，未據繳納上訴費新臺幣（下同） 4,500
    元，經裁定命補正，上訴人逾期仍未繳納，其上訴不合法，
    應予駁回等語。
二、本件抗告意旨略以：茲對相對人黃小紅狀紙內容，伊仍提起
    異議，呈請再論判，以示公允等語。
三、按上訴不合程式或有其他不合法之情形而可以補正者，原第
    一審法院應定期間命其補正，如不於期間內補正，應以裁定
    駁回之，民事訴訟法第442條第2項定有明文。
四、查原法院於100年11月2 日為裁定，該裁定於同年月7日送達
    予抗告人，抗告人於100 年11月14日提出書狀記載：「覆議
    」，並於100年11月30日繳納抗告費1,000元，有送達證書及
    繳費收據足憑（原法院卷第47 頁，本院卷第4頁），堪認抗
    告人有對原法院100年11月2日裁定聲明不服提起抗告，且其
    所為抗告並未逾期，先此敘明。
五、本件係相對人於原法院起訴請求確認兩造離婚無效，經原法
    院於100年8月24日以100家訴字第177號為相對人勝訴之判決
    ，抗告人於100年8月30 日收受判決之送達，即於100年9月9
    日提起上訴，有起訴狀、判決書、送達證書及上訴狀在卷（
    原法院卷第3-5、34、36-39頁）。又抗告人未據繳納第二審
    裁判費4,500 元，原法院於100年9月27日裁定命其於收受裁
    定送達5 日內如數補繳，抗告人於100年9月30日收受該裁定
    之送達，逾期仍未繳納，有上開裁定及送達證書可稽（原法
    院卷第42-43 頁），則原法院於100年11月2日裁定駁回抗告
    人之第二審上訴，尚無不合。抗告人未具理由提起抗告，為
    無理由，應予駁回。至於抗告人陳稱：呈請再論判云云，應
    由其另行提起再審之訴，始得救濟，非本件抗告程序所能審
    究，併予敘明。
六、據上論結，本件抗告為無理由，依民事訴訟法第495條之1第
    1 項、第449條第1項、第95條、第78條，裁定如主文。
中    華    民    國   100    年    12    月    29    日
                  民事第一庭
                      審判長法  官  張耀彩
                            法  官  吳光釗
                            法  官  林金吾
正本係照原本作成。
本裁定除以適用法規顯有錯誤為理由外，不得再抗告。如提起再
抗告，應於收受後10日內委任律師為代理人向本院提出再抗告狀
。並繳納再抗告費新台幣１千元。
中    華    民    國   100    年    12    月    29    日

                            書記官  張淑芳